臺灣花蓮地方法院刑事裁定
111年度原侵訴字第4號
公  訴  人  臺灣花蓮地方檢察署檢察官
被      告  許文浩



選任辯護人  阮慶文律師(法扶律師)
上列被告因妨害性自主等案件，經檢察官提起公訴（111年度偵
字第833號、111年度少連偵字第12號、第13號），本院裁定如下
：
    主  文
甲○○羈押期間自民國111年5月25日起延長二月。
    理  由
一、按羈押被告，偵查中不得逾2 月，審判中不得逾3 月。但有
    繼續羈押之必要者，得於期間未滿前，經法院依刑事訴訟法
    第101 條或第101 條之1 之規定訊問被告後，以裁定延長之
    ；延長羈押期間，審判中每次不得逾2 月，刑事訴訟法第10
    8 條第1 項前段、第5 項後段定有明文。而羈押被告之目的
    ，其本質在於確保訴訟程序得以順利進行，或為確保證據之
    存在與真實，或為確保嗣後刑罰之執行，而對被告所實施剝
    奪其人身自由之強制處分，被告有無羈押之必要，法院僅須
    審查被告犯罪嫌疑是否重大、有無羈押原因，以及有無賴羈
    押以保全偵審或執行之必要，由法院就具體個案情節予以斟
    酌決定，如就客觀情事觀察，法院許可羈押之裁定或延長羈
    押之裁定，在目的與手段間之衡量並無明顯違反比例原則情
    形，即無違法或不當可言。
二、被告甲○○前因妨害性自主案件，前經認有羈押之原因及必要
    ，依刑事訴訟法第101條第1項第1、2款規定，於民國111年2
    月25日裁定並執行羈押在案，先予敘明。
三、茲因被告第一次羈押期間即將屆滿，經本院於111年5月16日
    訊問被告，被告坦承犯行，且有起訴書所附卷證資料為證，
    足認被告犯刑法第224 條強制猥褻、刑法第221 條第2 項、
    第1 項強制性交未遂、刑法150 條第2 項第1 款、第1 項後
    段之意圖供行使之用而攜帶兇器公然聚眾施強暴、同法第30
    5 條恐嚇危害安全及同法第354 條之毀損等罪之嫌疑重大，
    本院審酌被告性侵害之對象不過14歲餘，且其先後對被害人
    實施強制猥褻，及強制性交未遂之行為，間隔時間未及一日
    ，足認被告顯然欠缺對於他人性自主權之尊重，更缺乏控制
    本身性衝動之能力，且其行為對於被害人之心理造成嚴重損
    害，又其暴行對於社會治安妨害甚鉅，同案被告情節較輕，
    尚以具保方式替代羈押，被告稱其無法交保，實無由准許如
    辯護人主張以責付、限制住居，向警局報到等方式，即得替
    代羈押，而關於被告有逃亡之虞之羈押原因，辯護人稱被告
    為低收入戶，並無相當經濟能力，與母親生活辛苦，生活上
    並沒有給予支助，然則，倘非逃亡、偷渡至國外，而僅係隱
    蔽、藏匿於山林中，容無需鉅款，故辯護人此部分主張，亦
    無可取；是以，雖本案業已審結，應無勾串共犯或證人之虞
    之羈押原因，然其無法以適切金額交保，所犯雖非5年以上
    之重罪，然法定刑度仍屬非輕，容有逃亡之虞，即本案仍有
    羈押原因，再參酌其行為既對私人及公眾秩序造成嚴重損害
    ，並聽取被告及其辯護人、檢察官之意見後，認本案實無從
    透過具保、責付或限制住居代替羈押之執行，復權衡國家刑
    事司法權之有效行使、社會秩序及公共利益、被告人身自由
    法益及防禦權受限制之程度，本院認為避免被告逃亡，認有
    繼續羈押之必要，未予羈押，顯難進行審判及執行。綜上，
    被告原羈押之原因及其必要性既仍存在，爰自111年5月25日
    起延長羈押2月。而本裁定於111年5月16日一經宣示即生效
    力，如不服本裁定，得於收受書面裁定5日內提起抗告。
四、據上論斷，應依刑事訴訟法第108 條第1 項、第220 條，裁
    定如主文。　　
中　　華　　民　　國　　111 　年　　5 　　月　　19　　日
　　　　　　　　  刑事第一庭    法　官  黃鴻達          
　　　　　　　　　              法　官  吳明駿
　　　　　　　　　　　　　　　　法　官  戴韻玲
上列正本證明與原本無異。
如對本裁定不服，應於送達後5日內，向本院提出抗告狀（應抄
附繕本）。
辯護人依據刑事訴訟法第346條、公設辯護人條例第17條及律師
法第32 條第2項、第36條等規定之意旨，尚負有提供法律知識、
協助被告之義務（含得為被告之利益提起上訴，但不得與被告明
示之意思相反）。
中　　華　　民　　國　　111 　年　　5 　　月　　20　　日

                                書記官  李俊偉